---
title: "TASK 11"
author: "Aukse Tuciute"
date: '2016-11-11'
output: html_document
---

```{r setup, include=FALSE}
knitr::opts_chunk$set(echo = TRUE)
```

## Uzduotis

Pakete datasets yra duomenu masyvas longley. Is sio kintamuju padaryti tiesine regresija, kur prognozuojamas kintamasis butu GNP, o regresosius Employed. Reikia:

Ivertinti paprastosios tiesinės regresijos modeli. Pateikti modelio summary ir pakomentuoti ka reiskia gauti skaiciai. Kaip interpretuoti gautus rezultatus?

Padaryti modelio prognozes taskuose $62, 65, 68$.

Isbrezti kintamuju sklaidos diagrama kartu su tiesines regresijos tiese ir naujomis prognozemis. Grafika pateikti su pilna legenda, kurioje butu nurodyti visi zymejimai.

```{r}
x=longley$Employed
y=longley$GNP
plot(x,y)
mod=lm(y~x)
summary(mod)
```


##Summary paaiskinimai

Residuals parodo, kaip pasiskirsciusios paklaidos, kiek prognozuojami duomenys gali skirtis nuo stebimu duomenu.

Coeficient - parametrai, kuriuos vertinome/

Estimate - ivertinimas is tiesines regresijos lygties y = β0 + β1x + ϵ .

Std. Error - iverciu standartinis nuokrypis.

t value - Stjudento testo t reiksme.

Pr(>|t|) parodo su kokiu reiksmingumo lygmeniu sie iverciai yra reiksmingi.

Residual standard error rodo stebimu duomenu nuokrypi nuo ivertinto ju modelio.

Multiple R-squared yra modelio tinkamumo matas. Kuo jis didesnis, tuo geresnis modelis.

F-Statistic - Fiserio statistika(cia 415,1 su laisves laipsniais 1 ir 14).


## Modelio prognozes taskuose

```{r}
newx=c(62,65,68)
newy= predict(mod, newdata=data.frame(x=newx))
newy
```

## Kintamuju sklaidos diagrama

```{r}
plot(x,y)
abline(mod, col=2)
points(newx,newy, col=3, pch=19)
legend(62,620, c("Kintamuju sklaidos diagrama", "tiesines regresijos tiese", "naujos prognozes", pch=c(1,NA,19), lty=c(0,1,0), col=c(1,2,3)))
```
