---
title: "Task5"
author: "Auksė Tučiutė"
date: '2016-09-25'
output: html_document
---

Atliekant šią užduotį, pasinaudota informacija iš Simonos Gritytės, Orintos Jautakaitės, Sandros Kozlovskaja, Agnės Zavackaitės darbo.


```{r setup, include=FALSE}
knitr::opts_chunk$set(echo = TRUE)
library('prob')
```

##Random variable challenge

Tarkime, kad ridenami trys taisyklingi standartiniai lošimo kauliukai. Fiksuojama iškritusių akučių suma, pažymėkime šį atsitiktinį dydį S.

1. Atlikite Monte-Carlo modeliavimą sugeneruodami S atsitiktinio dydžio nepriklausomas realizacijas S1, S2, ..., Sn. Čia n=10^5.

```{r s}
n <- 10^5
s <- replicate(n, sum(sample(1:6, 3, replace=TRUE)))
head(S)
```

2. Raskite teorinį S skirstinį, t.y. kiekvienai galimai S reikšmei raskite pasirodymo tikimybę.

```{r s}
St <- rolldie(3, nsides = 6, makespace = TRUE)
St <- addrv(St, sum = X1 + X2 + X3)
S_teor <- marginal(St, vars="sum")
S_teor
```

Šis kodas yra paimtas iš knygos Kerns, G. Jay. 2011. "Introduction to Probability and Statistics Using R".

3. Iš sugeneruotos imties, padarykite santykinių dažnių lentelę ir gautas reikšmes palyginkite su teorinėmis tikimybėmis. Palyginimui pateikite grafiką ir lentelę, taip, kad būtų patogu lyginti gautus rezultatus.

Lentelė:
```{r s}
cbind(as.data.frame(table(S)/n), S_teor)
```

Grafikas:
```{r s}
plot(table(S)/n, xlab="Suma", ylab="Tikimybė")
points(S_teor, col=2)
```

4. Suskaičiuokite teorinį S vidurkį ir dispersiją. Padarykite grafikus, kuriuose matytųsi, kaip didėjant n minėtų charakteristikų įvertiniai artėja į teorines reikšmes.

Teorinis vidurkis:

```{r}
ES <- sum(S_teor$probs * S_teor$sum)
ES
```

Teorinė dispersija:
```{r}
varS <- sum(S_teor$probs * (S_teor$sum-ES)^2)
varS
```

```{r}
plot(cumsum(S)/1:n, type="l", xlab="n", ylab = "S / n", main="Vidurkio artėjimas į teorinį")
abline(h=ES, col=2)

a=S*0
for(i in 1:10000){
  a[i]=var(S[1:i])
}

plot(a[1:10000], type="l", xlab="n", ylab="varS", main="Dispersijos artėjimas į teorinę")
abline(h=varS, col=2)
```

