---
title: "TASK 10"
author: "Aukse Tuciute"
date: 2016-10-09
output: html_document
---


```{r setup, include=FALSE}
knitr::opts_chunk$set(echo = TRUE)
library('prob')
```

##TASK 10

Uzduotis skirta ismokti tikrinti paprasta statistine hipoteze ir suprasti jos rezultatus.

a) Tegul $x_1, ..., X_{100} \sim N(1, 2)$. Susigeneruokite tokia imti ir patikrinkite nuline hipoteze, kad H_0: $\mu=1$, su alternatyva, kad $\mu\neq 1$. Tam rekalinga funkcija t.test. Detaliai paaiskinkite ka reiskia funkcijos isvestyje pateikti skaiciai.

Sugeneruosiu imti X. Tuomet naudosiu Stjudento testa, kuris tikrina vidurkio lygybe, t.y. mu=1, su altenaryna mu!=1.Hipoteze tikrinsiu su reiksmingumo lygmeniu 0.05. 
Nuline hipoteze H_0 yra atmetama, kai p-value < 0.05.
Pagal si atveji, nuline hipoteze H_0 neatmetama, nes p-value=0.1218 > 0.05.

```{r s}
set.seed(1234)
X <- rnorm(100, mean = 1, sd=2)
t.test(X, alternative = "two.sided", mu = 1)
```



b) Kartokite a) dalies generavima daug kartu (pvz.10^4) ir suskaiciuokite kiek atveju buvo atmesta nuline hipoteze Isreiskite si skaiciu procentais. Kokia isvada galite padaryti?

Imtia X generuojama n kartu. Reikalinga yra toji p-value reiksme, kuri yra trecioje eiluteje. 
testas = eilute sudaryta is n p-value reiksmiu. A = suskaiciuojame kiek p-value yra <0.05. Taip suzinosiu, kiek kartu buvo atmesta nuline hipoteze.

```{r s}
n=10^4
testas = replicate(n, t.test(rnorm(100, 1, 2), alternative = "two.sided", mu = 1))[3,]
A=sum(testas<0.05)
A
library(scales)
percent(A/n)
```



Atliekant darba buvo pasinaudota Agnes Zavackaites ikeltu darbu. 