---
title: "TASK 6"
author: "Aukse Tuciute"
date: '2016-11-11'
output: html_document
---

```{r setup, include=FALSE}
knitr::opts_chunk$set(echo = TRUE)
library("knitr")
```

## SWIRL REZULTATAI

##Duomenu nuskaitymas ir sutvarkymas

```{r}
df = read.csv('R_programing_swirlResults.csv', stringsAsFactors=FALSE)
sapply(df, class)
```
Nuskaitome duomenis is pateikto failo ir patikriname kiekvieno stulpelio duomenu tipa.
Pertvarkome datu tipa : 
```{r}
df <- transform(df, sysTime = as.POSIXlt(sysTime), datetime = as.POSIXlt(datetime))
```

Toliau reikia istrinti testavimo duomenis, t.y. eilutes, kurias pateike "aaa", "testas" ir "1vbutkus" :
```{r}
unique(df$user)
ind <- with(df, which(user=="aaa" | user=="testas" | user=="1vbutkus"))
df <- df[-ind,]
unique(df$user)
```

Sarase kartojasi kaikuriu vartotoju vardai, todel juos "sulyginame" :
```{r}
df$user[df$user=="gyse"] <- "gyse3054"
df$user[df$user=="rokasalek"] <- "rokasaleks"
df$user[df$user=="Juste" | df$user=="ju" | df$user=="j"] <- "juste"
unique(df$user)
```

Patikriname ar nera dubliavimosi ir istriname is pradinio duomenu masyvo besikartojancius duomenis :
```{r}
df2 <- df[,c(7, 9, 10, 12, 14)]
dup <- which(duplicated(df2), TRUE)
df <- df[-dup,]
```



Toliau, ieskome vartotoju, kurie atliko visas uzduotis, t.y. tie, kurie nepraleido nei vieno klausimo. Pasalinsime is duomenu masyvo tuos, kurie praleido bent viena klausima.
```{r}
ind <- with(df, which(skipped =="TRUE"))
df_skipped <- df[ind,]
users <- unique(df_skipped$user)
users
```

Is siu duomenu kuriame nauja masyva, kuriame nera vartotoju praleidusiu nei vieno klausimo:
```{r}
ind <- with(df, which(is.element(df$user, users) =="TRUE"))
df_noskiped <- df[-ind,]
unique(df_noskiped$user)
```


## Kiek vidutiniskai uztrunka atlikti visas uzduotis?

Sutvarkome duomenis taip, kad liktu tik kiekvieno vartotojo atliktos pamokos ir ju atlikimo laikai : 
```{r}
df_time <- df[,c(3, 6, 7, 9, 13)]
df2 <- df[,c(7,9)]
dup <- which(duplicated(df2), TRUE)
df_time <- df_time[-dup,]
kable(head(df_time))
```

Randame laika, kuri is tikruju uztrunka vartotojas :
```{r}
TikrasisLaikas <- round(difftime(df_time$sysTime, df_time$datetime, units="mins"))
df_time <- cbind(df_time, TikrasisLaikas)
kable(head(df_time))
```


##Ar galime pasitiketi zmoniu deklaruotu laiku?

Apskaiciuojame vidutini skirtuma tarp zmoniu deklaruoto ir sistemos fiksuoto laiko:
```{r}
timedif <- abs(df_time$takeTime - df_time$real_taketime)
mean(timedif)
```

##Kurios uzduotys sunkiausios?

I si klausima pabandysime atsakyti naudojantis klaidingu bandymu skaiciumi :
```{r}
ind <- with(df, which(correct =="FALSE"))
df2 <- df[ind,] #neteisingi atsakymai
head(sort(table(df2$lesson_name), decreasing=TRUE))
```

